臺灣板橋地方法院刑事判決　　　　　　　 94年度訴字第925號
公　訴　人　臺灣板橋地方法院檢察署檢察官
被　　　告　丙○○
　　　　　　　　　　（原
上列被告因違反毒品危害防制條例案件，經檢察官提起公訴（94
年度偵緝字第271 號），被告對被訴之事實為有罪陳述，本院裁
定以簡式審判程序判決如下：
    主  文
丙○○轉讓第二級毒品，累犯，處有期徒刑捌月。
    事  實
一、丙○○於民國八十九年間因違反毒品危害防制條例案件，經
    本院以八十九年度易字第三四五七號判處有期徒刑五月，如
    易科罰金，以三百元折算一日確定（第一案）；又於九十年
    間因竊盜案件，經台灣高等法院以九十年度上易字第三０三
    二號判處有期徒刑六月，如易科罰金，以三百元折算一日確
    定（第二案）；再於九十一年間因偽造文書等案件，經本院
    以九十一年度訴字第七三九號判處有期徒刑三月，如易科罰
    金，以三百元折算一日確定（第三案），上開罪刑經檢察官
    聲請本院以九十一年度聲字第一七九二號裁定應執行有期徒
    刑一年，如易科罰金，以三百元折算一日，於九十二年一月
    二十日縮刑期滿執行完畢（於本案構成累犯），猶不知悔改
    。其明知毒品危害防制條例業經總統於八十七年五月二十日
    ，以華總（一）字第八七０００九九八六０號令修正公布，
    於同年月二十二日生效，依該條例第二條第二項第二款之規
    定，將安非他命列為第二級毒品管理，不得非法持有及轉讓
    ，並於九十二年六月六日再經立法院修正通過，於同年七月
    九日經總統令公布修正全文，於九十三年一月九日施行生效
    ，仍為相同之規定。詎為感謝友人乙○○為其修繕電腦，竟
    基於轉讓毒品安非他命之犯意，於九十三年五月至七月間某
    日，在台北縣板橋市○○街六十八號四樓乙○○住處，無償
    轉讓可供一次施用份量之毒品安非他命予乙○○，供其非法
    施用。嗣於九十三年七月六日下午六時三十分，經警在台北
    縣板橋市○○街六十號之一查獲丙○○，並扣得其所有供施
    用之毒品安非他命十三包（合計淨重十二．四公克）、吸食
    器一組、分裝杓一支、電子秤一台；再於同日下午八時許，
    在台北縣板橋市○○街六十八號四樓乙○○住處，查獲陳志
    朋所有供施用，並寄放在該處之安非他命三包（合計淨重０
    ．七公克）、吸食器一組、小分裝袋二百個，始查悉上情。
二、案經台北縣政府警察局中和分局報請台灣板橋地方法院檢察
    署檢察官偵查起訴，丙○○對被訴之事實為有罪陳述，本院
    裁定行簡式審判程序。
    理  由
一、訊據被告丙○○對上揭時地轉讓第二級毒品安非他命予乙○
    ○一次之犯罪事實，於本院審理中坦承不諱，核與證人乙○
    ○供述受讓安非他命之情節大致相符。本案事證明確，被告
    轉讓毒品安非他命之犯行，洵堪認定，應依法論科。
二、查安非他命係毒品危害防制條例第二條第二項第二款所列之
    第二級毒品，不得非法持有及轉讓。被告於九十三年五月至
    七月間某日，轉讓安非他命予乙○○一次之行為，核犯毒品
    危害防制條例第八條第二項之轉讓第二級毒品罪；被告轉讓
    前持有毒品安非他命之低度行為，應為轉讓之高度行為所吸
    收，不另論罪。而被告所提供之安非他命僅供一次施用，業
    據其陳明在卷，而證人乙○○亦證稱僅受讓一次，是並無證
    據可認被告轉讓之毒品安非他命數量逾公告之數量，而應依
    毒品危害防制條例第八條第五項之規定加重其刑，附此敘明
    。又被告有事實欄所載之前科，於九十二年一月二十日縮刑
    期滿執行完畢，有台灣高等法院被告全國刑案記錄表、台灣
    板橋地方法院檢察署刑案資料查註記錄表各一紙附卷可按，
    其於刑之執行完畢後五年內，再犯本件有期徒刑以上之刑之
    罪，為累犯，應依刑法第四十七條之規定加重其刑。爰審酌
    被告犯罪之動機、目的、手段，僅轉讓一次，犯罪所生之危
    害，及犯罪後坦承犯行，態度良好等一切情狀，量處如主文
    所示之刑，以資懲儆。
三、扣案之毒品安非他命十六包（合計淨重十三．一公克）、吸
    食器二組、分裝杓一支、電子秤一台、小分裝袋二百個，均
    係被告所有供「施用」毒品安非他命犯罪用之物，與本案「
    轉讓」犯罪無涉，且業經本院於被告另案被訴施用毒品案件
    中為沒收及沒收銷燬之宣告，自毋庸再於本案中為沒收及沒
    收銷燬之諭知，併此敘明。
據上論斷，應依刑事訴訟法第二百七十三條之一第一項、第二百
九十九條第一項前段，毒品危害防制條例第八條第二項，刑法第
十一條前段、第四十七條，判決如主文。
本案經檢察官甲○○到庭執行職務。
中　　華　　民　　國　　94　　年　　8 　　月　　24　　日
                          臺灣板橋地方法院刑事第二庭
                              審判長法　官　鄭　水　銓
                                    法　官　廖  怡  貞
                                    法　官　陳  福  來
以上正本證明與原本無異。
如不服本判決，應於判決送達後10日內，向本院提出上訴狀。
                                    書記官　林  兆  嘉
中　　華　　民　　國　　94　　年　　8 　　月　　26　　日
附錄本案論罪科刑法條全文：
毒品危害防制條例第8 條：
轉讓第一級毒品者，處一年以上七年以下有期徒刑，得併科新臺
幣一百萬元以下罰金。
轉讓第二級毒品者，處六月以上五年以下有期徒刑，得併科新臺
幣七十萬元以下罰金。
轉讓第三級毒品者，處三年以下有期徒刑，得併科新臺幣三十萬
元以下罰金。
轉讓第四級毒品者，處一年以下有期徒刑，得併科新臺幣十萬元
以下罰金。
前四項之未遂犯罰之。
轉讓毒品達一定數量者，加重其刑至二分之一，其標準由行政院
定之。
